【裁判字號】    95,親,41
【裁判日期】    950620
【裁判案由】    否認子女
【裁判全文】
臺灣板橋地方法院民事判決                95年度親字第41號
原      告    丁○○
訴訟代理人    甲○○
被      告    乙○○
兼法定代理人  丙○○
人
上列當事人間請求否認子女事件，本院於中華民國 95 年 6 月
6 日言詞辯論終結，判決如下：
    主    文
確認被告乙○○（女，民國九十五年二月二十日出生）非原告自
被告丙○○受胎所生之婚生子女。
訴訟費用由被告負擔。
    事實及理由
一、原告主張：原告與被告丙○○於民國83年9 月15日結婚，嗣
    因感情不諧，於94年6 月3 日協議離婚，原告於95年2 月20
    日生女即被告乙○○，因係於原告與被告丙○○離婚後10月
    內所生，依法而受婚生之推定。惟雙方早於94年1 月間因夫
    妻感情破裂等諸多因素，致已無夫妻之實，是被告乙○○非
    原告自被告丙○○受胎所生之子女，爰依民法第1063條之規
    定，提起否認子女之訴。並聲明：確認被告乙○○非原告自
    被告丙○○受胎所生之婚生子女。
二、被告方面陳稱：
(一)對被告與乙○○是否有血緣關係，被告也不確定，等鑑定報
    告回來再陳述。
(二)對法務部調查局之鑑定報告無意見。
三、本院當庭協議整理原告本件事實上以及法律上之爭點如下：
(一)確認原告請求權基礎，如卷附書狀及以前筆錄所特定之型態
    。
(二)就原告請求權之原因事實所主張之證據方法如卷附物證。
四、原告主張之事實，業據提出戶籍謄本 2 紙等為證。又被告
    乙○○應非原告自被告丙○○受胎所生乙節，並據法務部調
    查局血緣鑑定通知書稱：依據遺傳法則，乙○○之 DNA STR
    式D3S1358 、FGA 、TH01、TPOX、D5S818、D21S11、D18S51
    、D2S1338 等8 項型別與丙○○相對應型別均矛盾，因此認
    為丙○○不可能為乙○○之生父。此有法務部調查局鑑定通
    知書附卷可證。足認原告主張被告乙○○非其自被告丙○○
    受胎所生之婚生子女，要屬真實，堪以採信。
五、按妻之受胎，係在婚姻關係存續中者，推定其所生子女為婚
    生子女。前項推定，如夫妻之一方能證明妻非自夫受始者，
    得提起否認之訴。但應於知悉子女出生之日起，一年內為之
    ，民法第1063條定有明文。經查本件原告於95年2 月20日產
    下被告乙○○之時，依法雖應推定為原告與被告丙○○所生
    之婚生子女，然參以法務部調查局血緣鑑定結果，被告乙○
    ○實非原告自被告丙○○受胎所生。從而，原告提起本件否
    認子女之訴，於法洵屬有據，應予准許。
六、訴訟費用負擔之依據：民事訴訟法第78條、第85條第1 項。
中    華    民    國    95    年    6     月    20    日
                  家事庭  法  官  毛崑山
以上正本係照原本作成。
如對本判決不服須於判決送達後20日內向本院提出上訴狀。
中    華    民    國    95    年    6     月    20    日
                          書記官  廖宮仕


司法院資訊處製作；財團法人民間司法改革基金會備份。
